---
title: "R Notebook"
output: html_notebook
---

1. 以iris作Apriori的資料集，
   查看資料型態，希望用前四項花萼花瓣的大小預測花的種類。

```{r}
rm(list=ls())
library(magrittr)
datasets::iris
str(iris)
data <- iris
data$Species <- data$Species %>% as.factor() #跑Apriori要將變項變成factor
summary(data)

```

2.根據Titanic的範例，推測要用來跑Apriori的變數要分群，因為iris的前四個變項都是數值，所以要先將他們分群。
2.1決定將Sepal.Lengh, Sepal.Width, Petal.Length, Petal.Width分成 small, median, large三群，所以寫成function。
```{r}
Class<- function(Ary){
  DATA = c()
  Min = min(Ary)
  Max = max(Ary)
  Inter = (Max - Min)/3
  
  Output <- sapply(Ary,function(x){
    if(Min<= x && x < Min+Inter){
      DATA=c(DATA,"small")
    }else if(Min+Inter<= x && x < Min+Inter*2){
      DATA=c(DATA,"median")
    }else if(Min+Inter*2<= x && x <= Min+Inter*3){
      DATA=c(DATA,"large")
    }
  })
  return(Output)
}  
```

2.2將轉換成small, median, large的四個變項變成factor.
```{r}
data$Sepal.Length <- Class(data$Sepal.Length) %>% as.factor()
data$Sepal.Width <- Class(data$Sepal.Width) %>% as.factor()
data$Petal.Length <- Class(data$Petal.Length) %>% as.factor()
data$Petal.Width <- Class(data$Petal.Width) %>% as.factor()
```


3.跑Apriori
```{r}
require(arules) #apriori的套件

rule <- apriori(data, 
  parameter = list(minlen=4, supp=0.1, conf=0.7),
  appearance = list(default = "lhs",
                    rhs = c("Species=setosa", "Species=versicolor", "Species=virginica")))
#注意rhs = c("Species=setosa", ....)裡的＝兩邊不能有空格。
```


3.1
```{r}
#觀察rule
inspect(rule)
sort.rule <- sort(rule, by="lift") #用lift做排序
inspect(sort.rule)
```


4.畫圖
```{r}
require(arulesViz)
plot(sort.rule)
plot(sort.rule, method="graph", control=list(type="items"))
plot(sort.rule, method="grouped")
```


5. 看圖說話
5.1 第一張圖可以看出我們的信度很高，推測是因為植物可能有自己生長規則在裡面，所以很容易依憑花萼和花瓣的大小就得出種類。
5.2 還是不太懂lift的意思。
5.3 圓圈圈的大小是代表support的高低；圓圈圈顏色深淺是lift。所以花瓣屬於又寬又長，屬於virginica的在資料集出現是最多的；花瓣屬於中間寬中間長，屬於Versicolor的在資料集出現的次數是第二高；花萼的長度是短的、花瓣的長度也是短的，屬於setosa的在資料集出現的次數第三多。